臺灣雲林地方法院交通事件裁定　　　　100年度交聲字第132號
原處分機關　交通部公路總局嘉義區監理所雲林監理站
異　議　人
即受處分人　張佳雯
上列異議人即受處分人因違反道路交通管理處罰條例案件，對於
交通部公路總局嘉義區監理所雲林監理站民國100 年9 月15日所
為之裁決處分（原處分案號：雲監裁字第裁72-KAK113837號），
聲明異議，本院裁定如下：
    主  文
異議駁回。
    理  由
壹、原處分意旨略以：異議人即受處分人（下稱異議人）張佳雯
    於民國100 年8 月18日下午2 時25分許，騎乘車牌號碼752-
    -HEQ號重型機車，行經雲林縣斗南鎮○○路與小東東路路口
    時，因駕車行經有燈光號誌管制之交岔路口闖紅燈之違規行
    為，為警當場攔停製單舉發，嗣交通部公路總局嘉義區監理
    所雲林監理站（下稱原處分機關）以其違規事實明確，依道
    路交通管理處罰條例第53條第1 項、第63條第1 項第3 款（
    原處分漏載款）及違反道路交通管理事件統一裁罰基準表之
    規定，裁處異議人罰鍰新臺幣（下同）1,800 元，並記違規
    點數3 點。
貳、聲明異議意旨略以：異議人騎乘機車行經上開地點時，當時
    路口號誌為黃燈而非紅燈，始騎乘通過，然執勤警員實施攔
    停位置距離異議人通過之路口約有50至90公尺，且業經數秒
    後，該路口之號誌為紅燈時，員警方據以舉發，員警此舉發
    行為顯與事實有所出入，爰依法提出異議，並請求撤銷原處
    分等語。
、按車輛面對圓形紅燈表示禁止通行，不得超越停止線或進入
    路口，道路交通標誌標線號誌設置規則第206 條第5 款第1
    目定有明文。又駕駛人駕駛車輛或行人在道路上，應遵守道
    路交通標誌、標線、號誌之指示、警告、禁制規定，並服從
    執行交通勤務之警察或依法令執行指揮交通及交通稽查任務
    人員之指揮；汽車駕駛人，行經有燈光號誌管制之交岔路口
    闖紅燈者，處1,800 元以上5,400 元以下罰鍰；汽車駕駛人
    有前開規定之情形者，除依該條處罰鍰外，並予記違規點數
    3 點，道路交通管理處罰條例第4 條第1 項、第53條第1 項
    及第63條第1 項第3 款分別定有明文。次按依照現行法律規
    定（如道路交通管理處罰條例第7 條、第7條 之1 、第7 條
    之2 規定諸多舉發方式），警員取締交通違規並不限於科學
    儀器所採證據，但仍須就事件所涉相關證據資料，包括供述
    及非供述證據，依據證據法則，憑以認定行為人交通違規行
    為之有無。此囿於交通違規事件之特性，行為態樣甚夥，甚
    至稍縱即逝，考以汽機車駕駛人闖紅燈、違規迴轉等違規行
    為之本質，多係發生於瞬間，通常仰賴執行取締違規公務員
    當場認識及明快判斷，且必須立即採取取締作為，以維護交
    通安全，若此類行為均要求以科學儀器取證，無異強人所難
    ，且不啻使駕駛人心存僥倖，而恣意違反相關道路交通規則
    ，導致無法達到道路交通管理處罰條例維護交通之目的。故
    於此類案件，舉發員警親眼見聞違規經過，並以證人身分具
    結後在法院證述，仍不失為認定交通違規事實有無之證據方
    法。
肆、經查：
  一異議人騎乘車牌號碼752-HEQ 號重型機車，於100 年8 月18
    日下午2 時25分許，行經有燈光號誌管制之交岔路口即雲林
    縣斗南鎮○○路與小東東路交叉路口時，因闖紅燈，為警攔
    停製單舉發，復經原處分機關認異議人前開違規事實明確，
    依法裁處異議人罰鍰1,800 元與記違規點數3 點等情，有雲
    林縣警察局雲警交字第KAK113837 號舉發違反道路交通管理
    事件通知單、雲林縣警察局斗南分局100 年8 月29日雲警南
    交字第1000010485號函、前開裁決書各1 份在卷可稽。
  二本件異議人固否認於上開時、地有闖紅燈之行為，然經證人
    即當時執行勤務舉發本違規之警員江志瀚於本院調查時具結
    證稱：「我們在固定的點有排交通稽查，我是在照片B 點把
    異議人攔下來，我執勤的時候有兩人，一個是巡佐，一個是
    我，異議人是從A 往B 騎，闖越照片上的紅綠燈。我們是開
    巡邏車。當時我們的巡邏車是停在大約B 點的位置。我們跟
    異議人的車子是同向。我們當時人在巡邏車外，看到異議人
    闖紅燈就把異議人攔下來。我有叫他往後看號誌是紅燈。A
    點到B 點大約三、四十公尺。把異議人攔下來之後，異議人
    表示有什麼事情？我向他表示他闖紅燈，請異議人回頭看，
    他當時沒有說甚麼，就在通知單上簽名了。」等語，證人既
    於本院調查中在具結後明確證稱異議人確有闖紅燈之事實，
    佐以證人身為執行勤務之專業警察人員，受有相當之執勤訓
    練，平時應有多次處理類似情形之經驗，應不致發生誤認；
    且以依證人之上開證述內容及異議人所提出之現場照片可知
    ，該處道路路口寬廣，而證人當時舉發所在之B 點位置，面
    臨異議人上開違規之A 點路口，又當時之時間為下午2 時25
    分，天色明亮、清晰，應可清楚明確看到號誌轉換及往來車
    流之情形，不因未站立於A 點路口，而有不同之認定，員警
    依據路口號誌所為認定，衡情應無誤判之情況。參以證人身
    為執法員警，執行公務本身受行政懲處責任之監督，到庭具
    結作證更以刑罰擔保其真實性，殊無甘冒行政懲處及刑法偽
    證罪責任而刻意誣陷異議人之必要，是證人前揭證述應無浮
    誇、誣陷之可能，堪予採信。
  三準此，本件異議人確有闖越紅燈之交通違規行為，其所辯情
    節，亦無從憑以認定原處分機關所為之裁決處分有何違誤或
    不當之處，原處分機關援引上揭道路交通管理處罰條例規定
    對異議人為上開處分，自屬適法有據，本件聲明異議為無理
    由，應予駁回。
據上論斷，應依道路交通事件處理辦法第18條，裁定如主文。
中    華    民    國  100     年    11    月    21    日
                      交通法庭  法  官  張淵森
上列為正本係照原本作成。
如對本裁定抗告，須於裁定送達後5 日內向本庭（雲林縣斗六市
○○路41號）提出抗告狀。
中    華    民    國  100     年    11    月    21    日
                                書記官  林玉玲